臺灣高等法院刑事判決　　　　　　　　　　　　　九十一年度上易字第一四八九號
　　上　訴　人　臺灣桃園地方法院檢察署檢察官
　　被　　　告　甲○○
　　　　　　　　庚○○
　　　　　　　　丙○○
　　　　　　　　丁○○
右上訴人因被告等賭博案件，不服臺灣桃園地方法院九十年度易字第二二二二號，中
華民國九十年十一月二十九日、九十一年一月二十一日第一審判決（偵查案號：臺灣
桃園地方法院檢察署八十九年度偵字第九八七二號），提起上訴，本院判決如左：
    主      文
上訴駁回。
    理      由
一、本案經本院審理結果，認第一審判決對被告甲○○、庚○○、丙○○、丁○○為
    無罪之諭知，核無不當，應予維持，並引用第一審判決書記載之證據及理由（如
    附件一、二）。
二、檢察官提起上訴意旨雖以：(一)原審認定同案被告廖義士基於常業賭博之犯意，自
    民國八十九年六月間起，在桃園縣八德市○○路二十巷二十七弄二十號一樓佳佳
    電子遊藝場之公眾得出入場所，擺設電動賭博機具「滿貫大亨麻將台」四台、「
    雙魚座」二十五台、「跑馬台八人座」一台等賭博電玩，與不特定賭客賭博財物
    。並先後僱用亦基於共同犯意聯絡之己○○、甲○○擔任開分員，負責替賭客開
    分、洗分等兌換賭資之工作，並均恃之為業，賴以維生。其賭博方式為每次賭客
    以新臺幣（下同）不等金額向電玩店之店員開分或投入每枚價值相當於十元之代
    幣後，即可在機台上按押下注。如押中，即可贏得機台上按押倍率之分數而累積
    分數，如未押中則所押分數由機具消失，若不玩時，可就機台上之分數依原開分
    之比例洗分或已以退出枚數不等之代幣兌換現金，係以查獲當天喬裝賭客之警員
    乙○○、戊○○於審理中之證述，以及查扣之電動賭博機具「滿貫大亨麻將台」
    四台、「雙魚座」二十五台、「跑馬台八人座」一台、代幣六百五十五枚、賭資
    五百元、開分鑰匙二支及開分明細表等為據，該電子遊藝場雖係政府核准設立之
    營業場所，然實際上其營業方式係以電動遊戲機與顧客對賭，利用人心貪婪、射
    倖之心理以獲取暴利，以可能獲致之賭金鼓勵顧客不斷投入金錢，被告庚○○、
    丙○○及丁○○於查獲當時既已進入店內玩雙魚座、麻將大亨等機台，己○○、
    甲○○於開分時應已對伊等說明開分及洗分之方式，自不能因查獲當時未發現被
    告庚○○、丙○○、丁○○曾洗分或以代幣兌換現金或知悉可洗分以兌換現金，
    遽認定庚○○、丙○○及丁○○罪嫌不足，原審該部分判決理由前後矛盾，認定
    事實違背經驗法則，顯有違誤；(二)原審依據證人戊○○於偵查中之供詞與報告書
    內容，稱由被告甲○○為其開分，是證人乙○○所玩代幣機台還有分數，故向己○○兌換五百元之現金，並未述及被告甲○○曾告知如不玩可洗分，兌換現金，
    且為甲○○所否認，因認甲○○係因誤信該遊藝場領有營業執照，為謀生始至該
    處應徵開分工綽，並未涉及為客人兌換現金之賭博行為。然查，廖義士所經營之
    佳佳電子遊藝場，雖領有營業執照，然係以右開方法與顧客賭博兌換金錢，業據
    查獲當天喬裝賭客之警員乙○○、戊○○於偵查、審理中證述綦詳，並有查扣之
    右揭電動賭博機具、代幣、賭資、開分鑰匙及開分明細表在卷可資佐證。雖證人
    乙○○係向同案被告己○○兌換現金，而非向另一開分員即被告甲○○要求洗分
    、兌換現金，然衡諸常情，同一遊藝場，是否以賭博之方式經營或僅供人暫時之
    娛樂，係由經營者決定，並由受雇之開分員等現場工作人員向消費之顧客說明，
    本案被告甲○○與同案被告己○○，均為佳佳遊藝場之開分員，己○○確實為喬
    裝賭客之警員兌換現金，則相同工作性質之甲○○豈有可能不知情？應不能因查
    獲當時未發現被告甲○○曾告知喬裝顧客之員警可洗分以兌換現金，即認定其罪
    嫌不足。原審判決理由前後矛盾，認定事實違背經驗法則，顯有違誤。
三、按認定犯罪事實所憑之證據，無論係直接或間接，其為訴訟上之證明，須於通常
    一般之人均不致於有所懷疑，而得確信其為真實之程度者，始得據為有罪之認定
    。經查：
    (一)桃園縣警察局八德分局員警於右揭時地查獲並扣得機具「滿貫大亨麻將台」四
      台、「雙魚座」二十五台、「跑馬台八人座」一台、代幣六百五十五枚、五百
      元、開分鑰匙二把、開分明細表一紙，固有違反社會秩序維護法現場紀錄影本
      在卷可稽，然被告甲○○、庚○○、丙○○、丁○○與同案被告己○○、廖義
      士於警訊及偵審中均否認有任何賭博財物行為，同案被告己○○亦否認該五百
      元為渠依賭博結果兌換予乙○○，是則被告甲○○所任職之遊樂場是否確有以
      所擺設之機具與被告庚○○、丙○○、丁○○賭博之情事，自應賴其他積極證
      據為證。
    (二)證人即查獲員警戊○○於偵查、原審時分別證稱「另一個同事喬裝賭客，巡官
      乙○○他玩完之後，剩五百分，就跟己○○換五百元。」、「我玩完，我就跟
      乙○○說這個沒有什麼意思，我要走了，但是乙○○他玩的電玩尚有五十分，
      我們兩個人就站起來要走，就以閩南語問庭上的己○○說，我們要走了，這個
      分數怎麼辦，己○○就拿了五百元交給乙○○。」，雖均指稱該遊樂場人員確
  有依乙○○與機具把玩結果兌換現款五百元之行為。然依被告甲○○於警訊中
      所為「喬裝賭客的員警拿了新臺幣一千元時，我就兌換一百枚代幣給他。」供
      述，核之證人乙○○於原審證稱「分數顯示在上面，我忘記我玩多久了，從一
      千開始玩，開始往下掉。」，是依證人乙○○與被告甲○○上開陳述，乙○○
      係以一千元開啟一千分後開始把玩，依此比例換算，該遊樂場縱依輸贏結果兌
      換現金，五十分僅能換得五十元，則證人乙○○、戊○○所為己○○依所餘五
      十分兌換五百元予乙○○之證詞，顯具瑕疵，自不足援為認定該遊樂場確有與
      客人就輸贏結果兌換現款之依據。
    綜右理由，公訴人所引證據，均不足援為不利於被告甲○○、庚○○、丙○○、
    丁○○認定之依據，此外復無其他任何積極證據足為被告甲○○、庚○○、丙○○、丁○○犯罪之佐證，自應認被告甲○○、庚○○、丙○○、丁○○犯罪均屬
    不能證明。原審法院經審理結果，對被告甲○○、庚○○、丙○○、丁○○為無
    罪之諭知，經核並無不合。公訴人徒執證人戊○○、乙○○客觀上具有瑕疵之證
    詞，暨該遊樂場查獲右揭物品為由，指摘原審判決關於被告甲○○、庚○○、丙○○、丁○○部分不當而提起上訴，為無理由，應予駁回。
四、被告甲○○、庚○○、丙○○、丁○○經合法傳喚，無正當理由不到庭，爰不待
    其陳述逕行判決。
據上論斷，應依刑事訴訟法第三百七十三條、第三百六十八條、第三百七十一條判決
如主文。
本案經檢察官呂光華到庭執行職務
中    華    民    國      九十一      年      七      月       九       日
                            臺灣高等法院刑事第十九庭
                                審判長法  官  許  國  宏
                                      法  官  洪  光  燦
                                      法  官  林  勤  純
右正本證明與原本無異。
本判決不得上訴。
                                      書記官  葉  瑩  庭
中    華    民    國      九十一      年      七      月       十       日
附件一：
臺灣桃園地方法院刑事判決                          九十年度易字第二二二二號
    上  訴  人  臺灣桃園地方法院檢察署檢察官
    被      告  己○○  男二十九歲（民國○○○年○月○○○日生）
                        住桃園縣八德市○○街四四巷一一號
            身分證統一編號：Ｑ一二一六八二二號
                庚○○  男四十三歲（民國○○○年○月○○○日生）
                        住桃園縣蘆竹鄉蘆竹村一鄰蘆竹二九四之四
                        居桃園縣八德市○○○路六八號七之二樓
                        身分證統一編號：Ｈ一二九二五八三七號
                丙○○  男五十歲（民國○○年○月○日生）
                        住桃園縣八德市○○里○鄰○○街四００巷七弄一六號
                        身分證統一編號：Ｒ一八一四九三號
                丁○○  男六十三歲（民國○○○年○月○○○日生）
                        住台北縣雙溪鄉三貂村一九鄰定福二二號
                        居桃園縣大溪鎮○○路二九巷五九號
                        身分證統一編號：Ｆ一一一四七一七號
                廖義士  男二十八歲（民國○○○年○月○○○日生）
                        住桃園縣八德市○○路二十巷二七弄二五號三樓
右列被告等因賭博案件，經檢察官聲請簡易判決處刑（八十九年度偵字第九八七二號
），本院改依通常程序審理，判決如左：
    主  文
己○○共同以賭博為常業，累犯，處有期徒刑伍月，如易科罰金，以參佰元折算壹日
。扣案之電動賭博機具「滿貫大亨麻將台」肆台、「雙魚座」貳拾伍台、「跑馬台八
人座」壹台、代幣六百五十五枚、新台幣伍佰元、開分鑰匙貳把、開分明細表一紙，
均沒收。
廖義士共同以賭博為常業，處有期徒刑伍月，如易科罰金，以參佰元折算壹日。緩刑
參年。扣案之電動賭博機具「滿貫大亨麻將台」肆台、「雙魚座」貳拾伍台、「跑馬
台八人座」壹台、代幣六百五十五枚、新台幣伍佰元、開分鑰匙貳把、開分明細表一
紙，均沒收。
庚○○、丙○○、丁○○均無罪。
    事  實
一、己○○前於民國八十七年間因賭博案件，經本院判處有期徒刑六月，併科罰金五
    千元，於八十八年五月二十八日執行完畢。廖義士基於常業賭博之犯意，自八十
    九年六月間起，在桃園縣八德市○○路二十巷二十七弄二十號一樓「佳佳電子遊
    藝場」之公眾得出入場所，擺設電動賭博機具「滿貫大亨麻將台」四台、「雙魚
    座」」二十五台、「跑馬台八人座」一台，並先後僱用與其具有共同常業賭博犯
    意聯絡及行為分擔之己○○為經理、甲○○（由本院另行審結）為開分員，而共
    同利用上開電動賭博機具，以由賭客投入兌換後每枚價值相當於新台幣（下同）
    十元之代幣或另由開分員開分後，憑不特定機率之運氣與上開電動賭博機具對賭
    ，再由機具於面板上顯示是否中獎，並視中獎後機具面板上所顯示之倍數分數，
    賭客得以退出枚數不等之十元代幣或直接以在機具面板上所顯示已贏得之分數，
    由賭客以退還代幣或表明洗分兌換現金，如未中獎則所押分數由機具消失之賭博
    方式，與不特定之賭客，變相賭博財物，並均藉以維生，賴以為常業。嗣於八十
    九年六月三十日十九時三十分許，經喬裝賭客之警員乙○○、戊○○至上開遊藝
    場，戊○○以一千元向甲○○開一千分，以上開「雙魚座」電動賭博機具與廖義
    士對賭，乙○○則以現金換代幣，將代幣投入上開「滿貫大亨麻將台」電動賭博
    機具內與廖義士對賭，嗣同日二十一時二十四分許，戊○○所把玩之電動賭博機
    具之分數已為零後，其即前往乙○○把玩之電動賭博機具旁，向乙○○表示要離
    開，乙○○因所把玩之電動賭博機具上之分數尚有五十分，乃以閩南語向己○○
    問機台上還有五十分要怎麼處理，己○○即拿出五百元給乙○○，戊○○在旁立
    即拿出服務證表明身分而當場查獲，並扣得「滿貫大亨麻將台」四台、「雙魚座
    」二十五台、「跑馬台八人座」一台、代幣六百五十五枚、賭資五百元、開分鑰
    匙二把、開分明細表一紙等物。
二、案經桃園縣警察局八德分局報請臺灣桃園地方法院檢察署檢察官偵查起訴。
      理  由
壹、有罪（己○○、廖義士）部分：
一、訊據被告己○○固坦認經營前開「佳佳電子遊藝場」之事實，被告廖義士亦不否
    認在前開「佳佳電子遊藝場」擔任經理之事實，惟被告己○○、廖義士二人均矢
    口否認有何賭博之犯行，被告廖義士辯稱：伊確實有交代店內的人員，用壹仟元
    開分，玩到結束，不可以換錢回去云云，被告己○○則辯稱：其沒有拿五百元給
    喬裝賭客之警員，店內電動玩具均純娛樂云云。惟查，前開被告廖義士所經營之
    「佳佳電子遊藝場」內確有利用前開電動賭博機具從事於賭博行為之事實，業據
    證人即喬裝賭客查緝之警員戊○○於檢察官偵查中結證在卷，且證人戊○○與乙○○於本院九十年十一月十二日審理時，就查獲當天之情形亦證述綦詳（戊○○
    結證稱「當天我與乙○○一起進去遊藝場，我們一人玩壹台電玩，我玩七ＰＫ電
    玩，我拿一千元給一位女的他叫甲○○開分員，當時開壹仟分，有送分，但是我
    忘記正確數字，我在那台七ＰＫ玩了二、三仟元，正確金額忘記了，我都沒有贏
    到分數，錢全部玩完了，我玩完後，我就跟乙○○說這個沒有什麼意思我要走了
    ，但是乙○○他玩的電玩尚有五十分，我們兩個人就站起來要走，就以閩南語問
    庭上的己○○說，我們要走了，這個分數怎麼辦，己○○就拿了五百元交給乙○○，我就從口袋裡面拿出服務證，告知我們是警察人員，然後在叫外面支援的警
    力進來，就展開臨檢。」等語，乙○○結證稱「我們進去的正確時間不記得，我
    們去那邊待了快二個小時，當天我進去玩滿貫大亨麻將台，‧‧‧當時我玩剩下
    五十分，戊○○就過來找我，後面情形如戊○○警員所言一樣。」等語），而被
    告己○○亦自承證人有問他分數怎麼辦，則依二人證人與被告等均無仇恨，其二
    人實無干冒偽證之重刑，誣指被告己○○交付五百元與乙○○之必要，被告己○○、廖義士二人所辯顯屬卸責之詞，核無足取。此外，本件並有「滿貫大亨麻將
    台」四台、「雙魚座」二十五台、「跑馬台八人座」一台、代幣六百五十五枚、
    賭資五百元、開分鑰匙二把、開分明細表一紙等物扣案可資佐證。本件事證明確
    ，被告己○○、廖義士二人右揭犯行均足堪認定，應予依法論科。
二、核被告己○○、廖義士二人右揭所為，均係犯刑法第二百六十七條之常業賭博罪
    ，而被告二人與甲○○間，有犯意聯絡及行為分擔，為共同正犯。被告己○○前
    於八十七年間因賭博案件，經本院判處有期徒刑六月，併科罰金五千元，於八十
    八年五月二十八日執行完畢，此有臺灣高等法院被告全國前案紀錄表一份在卷可
    稽，其於有期徒刑執行完畢後，五年內再犯本件有期徒刑以上之罪，為累犯，應
    依法加重其刑。爰分別審酌被告己○○、廖義士二人之犯後態度，並另各參其犯
    罪動機、目的、手段、品性、素行等一切情狀，分別量處如主文所示之刑。又按
    行為後法律有變更者，適用裁判時之法律，但裁判前之法律有利於行為人者，適
    用最有利於行為人之法律，刑法第二條第一項定有明文，刑法第四十一條有關有
    期徒刑易科罰金之折算標準，於被告己○○、廖義士二人犯罪後已修正，並於九
    十年一月十二日生效，經比較新舊刑法第四十一條規定，修正後之刑法第四十一
    條尚非不利於被告，故依前揭說明，應適用裁判時之法律即修正後之刑法第四十
    一條，爰併就被告己○○、廖義士二人所宣告有期徒刑部分，諭知易科罰金之折
    算標準。末查，被告廖義士前未曾受有期徒刑以上刑之宣告，此有臺灣高等法院
    被告全國前案紀錄表一份在卷可稽，其經此次偵審程序及刑之宣告等教訓，當知
    所警惕，應無再犯之虞，本院認為對被告廖義士所宣告之刑，以暫不執行為適當
    ，爰併宣告緩刑三年，以啟自新。至扣案之賭博機具「滿貫大亨麻將台」四台、
    「雙魚座」二十五台、「跑馬台八人座」一台、代幣六百五十五枚、賭資五百元
    ，均為當場賭博之器具與在賭檯或兌換籌碼處之財物，爰依刑法第二百六十六條
    第二項規定，均併予宣告沒收；扣案之開分鑰匙二把、開分明細表一紙，為被告
    廖義士所有供犯罪所用之物，業據其供明在卷，爰依刑法第三十八條第一項第二
    款規定，均併予宣告沒收。
貳、無罪（庚○○、丙○○、丁○○）部分：
一、公訴意旨另略以：警員於八十九年六月三十日二十一時二十四分許，在前開「佳
    佳電子遊藝場」查獲前開賭博情事時，適有賭客庚○○進入該遊藝場把玩「雙魚
    座」機台，賭客丙○○進入該遊藝場把玩「滿貫大亨」機台，賭客丁○○進入該
    遊藝場把玩「雙魚座」機台時，經喬裝賭客員警當場查獲，並扣得「滿貫大亨麻
    將台」四台、「雙魚座」二十五台、「跑馬台八人座」一台、代幣六百五十五枚
    等物，因認被告庚○○、丙○○、丁○○等人均已涉犯刑法第二百六十六條第一
    項之賭博罪嫌。
二、按犯罪事實應依證據認定之，無證據不得推定其犯罪事實；又不能證明被告犯罪
    者，應諭知無罪之判決，刑事訴訟法第一百五十四條、第三百零一條第一項分別
    定有明文。訊據被告庚○○、丙○○、丁○○等人均否認有何賭博情事，被告庚○○辯稱伊在裡面玩雙魚座電玩，進去給壹仟元，他就開分給我，伊偶爾去玩，
    都打到完等語，被告丙○○辯稱伊玩滿貫大亨麻將台，拿二百元給他，換二十個
    代幣，伊是第一次去，伊以前去遠東百貨的地下室玩電玩也是用代幣的等語，被
    告丁○○辯稱當天晚上六、七點左右，伊從桃園市要回大溪鎮○○○路過八德市
    就進去玩，是玩雙魚座，以壹仟元玩，以前沒有去過等語。而查本件公訴人認為
    上開被告庚○○、丙○○、丁○○等人涉有上開賭博之犯行，無非僅係以證人戊○○於偵查中之供詞，與查獲經過報告、扣案之上開賭具、相片六幀為主要憑據
    ，然查證人戊○○於偵查中之供詞與報告書，均未發現有任何指證被告庚○○、
    丙○○、丁○○等人曾洗分或以代幣兌換現金，或知悉上開電玩可洗分或以代幣
    兌換現金之詞，且經查亦無任何人指稱渠等數人有何退幣、洗分以兌換現金之情
    事，而前開「佳佳電子遊藝場」乃係業經政府已審查通過並核發有營業執照之遊
    藝場，被告廖義士於本院審理中亦稱該營利事業登記證有掛於店內牆壁，則上開
    被告庚○○、丙○○、丁○○等人，在客觀上乃係處在於由政府已核准營業之正
    當場所內以付費玩打場內電動機具之合法行為狀態，如渠未曾有何退幣、洗分要
    求兌換現金之情事，則於主觀上應無何賭博之犯意，即未能完全該當於賭博之構
    成要件行為，亦不能遽以賭博罪名對渠等之人相繩。此外，本件復已查無其他積
    極證據足資證明被告庚○○、丙○○、丁○○等人有何賭博犯行，犯罪嫌疑均仍
    屬有不足，揆諸首揭規定，本件自應為被告庚○○、丙○○、丁○○等人均無罪
    判決之諭知。
參、本件公訴人原聲請簡易判決處刑，本院認有刑事訴訟法第四百五十一條之一第四
    項但書第三款、第四款之情形，而改依通常程序審理，附此敘明。
據上論斷，應依刑事訴訟法第四百五十二條、第二百九十九條第一項前段、第三百零
一條第一項，刑法第二條第一項前段、第二十八條、第二百六十七條、第四十七條、
修正後第四十一條第一項前段、第七十四條第一款、第二百六十六條第二項、第三十
八條第一項第二款，罰金罰鍰提高標準條例第一條前段、第二條，判決如主文。
本案經檢察官柯怡如到庭執行職務。
中      華      民      國      九十    年    十一      月    二十九    日
                                  臺灣桃園地方法院刑事第六庭
                                      法  官  林  春  鈴
右正本證明與原本無異。
如不服本判決，應於判決送達後十日內向本院提出上訴狀 (應附繕本)，上訴於臺灣
高等法院。
                                      書記官  江  世  亨
中      華      民      國      九十    年    十二      月      三      日
附論罪科刑依據之法條：
刑法第二百六十六條第二項
當場賭博之器具與在賭檯或兌換籌碼處之財物，不問屬於犯人與否，沒收之。
刑法第二百六十七條 (常業賭博罪)
 以賭博為常業者，處二年以下有期徒刑，得併科一千元以下罰金。
附件二：
臺灣桃園地方法院刑事判決                          九十年度易字第二二二二號
    上  訴  人  臺灣桃園地方法院檢察署檢察官
    被      告  甲○○  女二十四歲（民國○○○年○月○日生）
                        住桃園縣中壢市○○里○鄰○○街四一九巷七弄四號
                        身分證統一編號：Ｚ000000000號
右列被告等因賭博案件，經檢察官聲請簡易判決處刑（八十九年度偵字第九八七二號
），本院改依通常程序審理，判決如左：
    主  文
甲○○無罪。
    理  由
一、公訴意旨略以：共同被告廖義士（已由本院審結）基於常業賭博之犯意，自民國
    八十九年六月間起，在桃園縣八德市○○路二十巷二十七弄二十號一樓佳佳電子
    遊藝場之公眾得出入場所，擺設電動賭博機具「滿貫大亨麻將台」四台、「雙魚
    座」二十五台、「跑馬台八人座」一台等賭博電玩，與不特定賭客賭博財物。其
    賭博方式為每次賭客以新台幣（下同）不等金額向電玩店之店員開分後，即可在
    機台上按押下注。如押中，即可贏得機台上按押倍率之分數而累積分數，如未押
    中則所押分數由機具消失，若不玩時，可就機台上之分數依原開分之比例洗分，
    兌換現金。被告甲○○與廖義士基於共同犯意聯絡，受僱於該遊藝場擔任開分員
    ，負責替賭客開分、洗分等兌換賭資之工作，並均恃之為業，賴以維生。嗣於八
    十九年六月三十日二十一時二十四分許，適有賭客庚○○（已由本院審結）進入
    該遊藝場把玩「雙魚座」機台，賭客丙○○（已由本院審結）進入該遊藝場把玩
    「滿貫大亨」機台，賭客丁○○（已由本院審結）進入該遊藝場把玩「雙魚座」
    機台時，經喬裝賭客員警當場查獲，並扣得「滿貫大亨麻將台」四台、「雙魚座
    」二十五台、「跑馬台八人座」一台、代幣六百五十五枚等物。因認被告甲○○
    涉犯刑法第二百六十七條之常業賭博罪。
二、按犯罪事實應依證據認定之，無證據不得推定其犯罪事實；又不能證明被告犯罪
    者，應諭知無罪之判決，刑事訴訟法第一百五十四條、第三百零一條第一項分別
    定有明文。訊據被告甲○○堅決否認有共同常業賭博之犯行，辯稱伊那天是第一
    天去上班，是幫客人開分，是向己○○應徵面試，己○○沒有告訴伊如何洗分，
    客人一千元開一千分，玩到客人不想玩，伊是歸屬沒有代幣那邊的人員，伊到遊
    藝場應徵，他們有掛營利事業登記證等語，經查本件公訴人認為被告甲○○涉有
    上揭賭博之犯行，無非僅係以證人戊○○於偵查中之供詞，與查獲經過報告、扣
    案之上開賭具、相片六幀為主要憑據，然查證人戊○○於偵查中之供詞與報告書
    內容，均僅稱係由被告甲○○為其開分，是證人乙○○所玩代幣機台還有分數，
    向共同被告己○○（已由本院審結）兌換現金五百元，並未述及被告甲○○曾告
    知如不玩可洗分、兌換現金，而被告自警訊、偵訊至本院審理中即堅稱其於被查
    獲當天是第一天上班，其不知可洗分兌換現金，且亦查無其他任何人指稱被告甲○○曾告知可洗分以兌換現金，或曾為其洗分兌換現金，是尚不得遽認被告有何
    洗分、兌換現金之賭博行為。又查前開「佳佳電子遊藝場」乃係業經政府已審查
    通過並核發有營業執照之遊藝場，共同被告廖義士於本院九十年十一月十二日審
    理時亦稱該營利事業登記證有掛於店內牆壁，並有營利事業登記證影本乙份附於
    偵查卷可稽，故被告甲○○因一時為謀生求職而誤至上開遊藝場內應徵工作，其
    所為雖係擔任開分工作，但在客觀上其既未直接有涉及到為場內客人兌換現金之
    賭博事實，且其非該遊樂場地內之現場負責人，亦不能預先知悉遊樂場內之每一
    個客人於其機檯開分把玩後，是否都會向現場負責人要求兌換現金後始行離去，
    自不能遽推認被告在主觀上亦確有欲為共同常業賭博之犯罪故意，衡諸一般之社
    會情理，應不能率即令其亦應同負常業賭博罪之共同正犯之責任。此外，本件復
    查無其他積極證據，足資證明被告甲○○有何公訴人所指共同常業賭博之犯行，
    犯罪嫌疑仍屬不足，揆諸首揭規定，自應為被告甲○○無罪判決之諭知。
三、本件公訴人原聲請簡易判決處刑，本院認有刑事訴訟法第四百五十一條之一第四
    項但書第三款之情形，而改依通常程序審理，附此敘明。
據上論斷，應依刑事訴訟法第四百五十二條、第三百零一條第一項，判決如主文。
本案經檢察官陳俊茂到庭執行職務。
中      華      民      國    九十一    年      一      月    二十一    日
                                  臺灣桃園地方法院刑事第六庭
                                      法  官  林  春  鈴
右正本證明與原本無異。
如不服本判決，應於判決送達後十日內向本院提出上訴狀 (應附繕本)，上訴於臺灣
高等法院。
                                      書記官  江  世  亨
中      華      民      國    九十一    年      一      月    二十三    日
